# 请教陈版主及各位大神老师--通过信托、合伙企业投资并指定为第二类的金融资产问题

提问人：索味 时间：2020-01-10 20:48:10
（一）项目背景及合同主要条款（下另附有投资流程图）
（ 1 ） 2016 年，A有限合伙企业（B公司的控股子公司）与C公司签署投资协议，投资 1 亿元，认购 286 万股，持股比例1.4%。
（ 2 ） 2018 年，B公司又通过设立信托计划出资1.2亿元作为优先级有限合伙人入伙D有限合伙企业的式间接投资C公司。D有限合伙企业持有C公司 813 万股，占比1.5%（单一投资）。
信托计划的预计存续期限为 2 年，信托为事务管理类信托，受托人不承担主动管理职责，信托设立时受托人按照委托人指令确定信托财产的运用、管理和处分。
间接投资CC公司的风险控制措施：
B公司与X合伙企业（C公司的实际控制人）、自然人Y（C公司的法定代表人）、自然人Z（X合伙企业执行事务合伙人、普通合伙人）签署回购协议书，回购协议书主要约定：
①自出资之日起 6 个月内（主动回购期），X合伙企业有权随时一次性或多次向B公司按照约定价格，回购其持有的全部或部分信托受益权（D有限合伙企业），超过 6 个月，X合伙企业权利丧失；
②自出资之日起满 10 个月且不满 12 个月（被动回购期），B公司随时有权要求X合伙企业按照约定价格回购B公司持有的全部或部分信托受益权；
③回购约定价格按照出资金额（即信托本金）以及信托本金自出资日起至付款日止所对应的年化9%的单利计算。
⑤自然人Y、自然人Z对X合伙企业应付B公司的全部款项承担连带保证责任。
2019 年 4 月，B公司向X合伙企业、自然人Y、自然人Z发出《关于要求履行回购协议的函》要求回购及承担连带赔偿责任。
（ 3 ）相关投资流程图见上传图片：
（二）咨询问题目前B公司执行新金融工具准则，将通过控股子公司A有限合伙企业所持有C公司的 286 万股权，分类为以公允价值计量且其变动计入其他综合收益的金融资产。但对通过信托计划出资1.2亿元间接持有C公司 813 万股权存在分歧：
①在发行方角度是否符合权益工具的定义，并能指定为公允价值计量且其变动计入其他综合收益的金融资产？（非交易性，回购条款仅为保护性措施）②能否作为债务工具投资，并分类为公允价值计量且其变动计入其他综合收益的金融资产（视同回购条款不属于保护性条款，B公司的意图就是收取合同现金流量和出售为目标）
QQ截图20200110203500.png
(64.56 KB, 下载次数: 2)
2020-1-10 20:37 上传
投资流程图

回答人：chenyiwei
由于“2018年，B公司又通过设立信托计划出资1.2亿元作为优先级有限合伙人入伙D有限合伙企业的式间接投资C公司”，即A持有D的优先级份额，这不属于D的权益工具，所以A对D的投资只能作为以公允价值计量且其变动计入损益的金融资产。
站在投资方A的角度，对D的投资能否作为债务工具投资，取决于其合同现金流量特征是否满足“本金+利息”。一般理解，虽然是优先级份额，但底层资产不是债务工具，这样的安排下，合同挂钩工具很难通过合同现金流量特征测试。